# 未来的负债

提问人：安好 时间：2020-12-30 14:53:00
请教陈版及各位老师，假设公司承诺从现在起未来 10 年每年援助西部某地 100 万元用于贫困地区发展教育，本年是不是只需要确认 100 万元的负债就可以了，未来 9 年的 900 万元在附注中披露即可、不需要做会计处理？谢谢！

回答人：chenyiwei
公司作出该承诺的原因是什么？是否作为合同约定的开展某项活动的前提条件？还是完全没有任何特殊背景的纯公益性捐赠？
如果是前者，则参考《瑞华研究 2010 ～ 2019 汇编》之“问题1-1-2（特定固定资产在建成后的使用期间内按规定需逐年支付的补偿费的会计处理）”、“问题1-1-3（扶贫支出应否作为项目工程成本支出问题）”等案例处理。
如果是后者，则在实际捐出时计入损益，不应预提以后年度的捐赠支出，不属于因过去的交易或事项导致的现时义务。